臺灣高等法院刑事判決
109年度上訴字第46號
上  訴  人  
即  被  告  李建承


選任辯護人  姜義贊律師(法律扶助)
上列上訴人因違反兒童及少年性剝削防制條例等案件，不服臺灣
臺北地方法院107年度侵訴字第73號，中華民國108年10月21日第
一審判決（起訴案號：臺灣臺北地方檢察署107年度偵字第18630
號、第21892號），提起上訴，本院判決如下：
    主  文
原判決關於事實欄一、二所示之罪暨定應執行刑部分均撤銷。
丁○○意圖營利，而媒介使少年為有對價之性交行為，處有期徒
刑參年伍月，併科罰金新臺幣肆萬元，罰金如易服勞役，以新臺
幣壹仟元折算壹日；扣案如附表二所示之物均沒收；未扣案之犯
罪所得新臺幣參仟元沒收，於全部或一部不能沒收或不宜執行沒
收時，追徵其價額。又意圖營利，而媒介使少年為有對價之性交
行為，處有期徒刑參年貳月，併科罰金新臺幣貳萬元，罰金如易
服勞役，以新臺幣壹仟元折算壹日；扣案如附表二所示之物均沒
收。
其他上訴駁回。
上開撤銷改判部分與上訴駁回不得易科罰金部分及併科罰金部分
，應執行有期徒刑肆年捌月，併科罰金新臺幣伍萬元，罰金如易
服勞役，以新臺幣壹仟元折算壹日。
    犯罪事實
一、丁○○於民國106 年11月25日，使用附表二編號1 所示手機
    ，分別在SAY HI交友軟體上，以暱稱「妞妞」之帳號、在LI
    NE通訊軟體上以暱稱「繚」之帳號，與代號0000-000000 號
    之少女（92年4 月生，真實姓名年籍詳卷，下稱甲○ ）聯繫
    後，明知甲○ 係未滿18歲之少年，竟基於意圖媒介少年甲○ 
    與他人性交以營利，而媒介使少年甲○ 為有對價性交行為之
    犯意，由丁○○提供附表二編號2 之SIM 卡予少年甲 作謊稱
    其年齡為19歲，並約定由丁○○媒介少年甲○ 從事有對價之性
    交行為，丁○○每次抽取新臺幣（下同）1,000元之媒介費用
    ，其餘對價歸少年甲○ 所有後，丁○○即基於意圖營利，以網
    際網路刊登使兒童或少年有遭受有對價性交行為之虞訊息及
    使少年甲○ 與他人為性交，而媒介以營利之犯意，使用附表
    二編號1 所示手機，以暱稱「繚」之帳號，在名為「快樂天
    堂」之LINE通訊軟體群組內，刊登「魚名：咪芽」、「魚色
    ：165/67，38c，19Y」、「魚資：2.5/1.5/1 3/2/2」、「
    服務：殘廢澡無套BJ（可口爆帶套做換裝黑襪足交群約場可
    ）」、「洗澡的時候可以直接上或者轉伸手一個牽引頭就下
    去開始bj」等訊息，並張貼少年甲○ 裸露身體之照片，而有
    使兒童或少年為有對價之性交行為之虞，並使用附表二編號
    1 所示手機，以LINE通訊軟體與附表一編號1所示之男客，
    議定時間、地點及對價後，於附表一編號1 所示之時間、地
    點，媒介附表一編號1 所示之男客與少年甲 完成有對價性
    交行為。其後少年甲 於106 年12月13日前往高雄與丁○○見
    面，丁○○竟仍基於同一意圖媒介少年甲○ 與他人性交以營利
    之犯意，接續媒介使少年甲○ 為有對價性交行為之犯意，由
    丁○○提供附表二編號2 之SIM 卡予少年甲○ 作為聯繫使用，
    丁○○則使用附表二編號1 所示手機，以LINE通訊軟體與附表
    一編號2 、3 所示之男客，議定時間、地點及對價後，於附
    表一編號2 、3 所示之時間、地點，各媒介附表一編號2 、
    3 所示之男客各與少年甲○ 完成以其生殖器插入甲○ 陰道之
    有對價性交行為。
二、丁○○另行起意，於106 年11月26日，使用附表二編號1 所示
    手機，分別在SAY HI交友軟體上，以暱稱「妞妞」之帳號、
    在LINE通訊軟體上以暱稱「繚」之帳號，與代號0000-00000
    0A號之少女（90年6月生，真實姓名年籍詳卷，下稱乙○ ）
    聯繫，明知乙○ 為未滿18歲之少年，仍約定由丁○○媒介少年
    乙○ 從事有對價之性交行為，丁○○每次抽取1,000 元之媒介
    費用，其餘對價歸少年乙○ 所有後，丁○○即基於意圖營利，
    以網際網路刊登使兒童或少年有遭受有對價性交行為之虞訊
    息及使少年乙○ 與他人為性交，而媒介以營利之犯意，使用
    附表二編號1 所示手機，以暱稱「繚」之帳號，在名為「快
    樂天堂」之LINE通訊軟體群組內，刊登「魚名：思迪」、「
    魚色：167/55，34c。19y」、「魚資：4.5/1.5/1 6/2/2」
    、「服務：殘廢澡，可接吻無套bj（不過bj不會做很久）」
    、「bj的部分還不熟所以會做但會細心吹一下」等訊息，並
    張貼少年乙 裸露身體之照片，而有使兒童或少年為有對價
    之性交行為之虞，並使用附表二編號1 所示手機，以LINE通
    訊軟體與附表一編號4 所示之男客，議定時間、地點及對價
    後，於附表一編號4所示之時間、地點，媒介附表一編號4 
    所示之男客與少年乙○ 完成有對價之性交行為。其後丁○○竟
    仍基於同一意圖媒介少年乙○ 與他人性交以營利之犯意，接
    續媒介使少年乙○ 為有對價性交行為之犯意，使用附表二編
    號1 所示手機，以LINE通訊軟體與附表一編號5 所示之男客
    ，議定時間、地點及對價後，於附表一編號5 所示之時間、
    地點，媒介附表一編號5 所示之男客與少年乙○ 完成有對價
    性交行為。
三、丁○○另行起意，於107 年5 月底某日，在SAY HI交友軟體，
    以暱稱「妞妞」之帳號、在LINE通訊軟體上以暱稱「繚」之
    帳號，與代號0000-000000B號之少女（89年11月生，真實姓
    名年籍詳卷，下稱丙○ ）聯繫後，明知丙○ 為未滿18歲之少
    女，仍基於意圖營利，而引誘使少女為有對價之性交行為之
    犯意，於107 年6 月2 日，以LINE通訊軟體傳送「妳目前大
    致上一個月須要花多少費用呢」、「基本的服務是吹。洗澡
    做正戲」等訊息，並以LINE通訊軟體電話告知丙○ 從事性交
    行為之對價最高2,000 元等語，以此方式引誘丙○ 為有對價
    之性交行為，惟因丙○ 不願從事性交易，始未得逞而未遂。
四、丁○○另行基於使女子與他人為性交，而媒介以營利之犯意，
    使用附表二編號1 所示手機，於107 年1 月12日至同年7 月
    18日間以LINE通訊軟體與附表一編號6 至9 所示之男客，各
    議定時間、地點及對價後，各於附表一編號6 至9 所示之時
    間、地點，接續媒介附表一編號6 至9 所示之男客各與附表
    一編號6 至9 所示之女子完成以生殖器插入其陰道之有對價
    性交行為，丁○○並每次抽取600 元之媒介費用以營利，其餘
    對價則各歸附表一編號6 至9 所示之女子取得。
五、案經甲○ 、乙○ 告訴及臺北市政府警察局文山第二分局報請
    臺灣臺北地方檢察署檢察官偵查起訴。
    理  由
壹、程序部分：
   本院援引之下列證據資料（包含供述證據、文書證據等），
   並無證據證明係公務員違背法定程序所取得。又檢察官、被
   告丁○○及其選任辯護人於原審準備程序、審理時及本院準備
   程序、審理時，對原審及本院所提示之被告以外之人審判外
   之供述，包括供述證據、文書證據等證據，就證據能力均未
   表示爭執，且迄言詞辯論終結前並未聲明異議，亦無顯有不
   可信之情況與不得作為證據之情形，本院審酌上開證據資料
   製作時之情況，尚無違法不當及證明力明顯過低之瑕疵，認
   為以之作為證據應屬適當，是依刑事訴訟法第159 條至第159
    條之5 規定，本院所引用供述證據及文書證據均有證據能力
   。
貳、實體部分：
一、事實之認定：
  ㈠上揭事實，業據上訴人即被告於偵查、原審及本院審理時坦
    承不諱（見偵字第18630 號公開卷六第353 至355 頁、原審
    卷第163 至166 頁、本院卷第70、132、145、146頁），核
    各與證人甲○ 、乙 、丙 、林怡君及證人即男客余金翰、陳
    志航、林韓儒、顧乃俊、王得銘、張瑋烈之證述大致相符（
    見他字第4550號不公開影卷第15、18頁；他字第7760號不公
    開卷第7至17、71至78、147 至150、159至 162、171至174
    頁；偵字第18630 號公開卷六第17至24、47至49、第69至72
    、137至141、155至157、163 至165、169至171、175至177
    、181至183、221 至224、235至237、247至249、255至258
    、287 至289、293至295、299至303頁；不公開卷六第187至
    189、211至215頁；原審卷第137至153頁），並有SAY HI交
    友軟體對話紀錄、LINE通訊軟體對話紀錄暨擷圖在卷可稽（
    見他字第7760號不公開卷第31頁；偵字第18630 號不公開卷
    一第61至106、237至242頁；不公開卷二第5至29、39至298
    頁；不公開卷三第3至291 頁；不公開卷四第3至308頁；不
    公開卷五第3至304頁；不公開卷六第33、35、37、39、57、
    59、61、75、77、91至93、159、191、193、195至207、241
    至243 、253、261至267頁），復有附表二所示之物扣案可
    佐，足認被告前開任意性自白與事實相符，應堪採信。
  ㈡被告於媒介甲 、乙 性交易時，主觀上已知甲 、乙 均係未
    滿18歲之女子：
　1.證人甲 係92年4月生（真實姓名年籍詳卷），證人乙 90年6
    月生（真實姓名年籍詳卷），於被告106年11月至12月間媒
    介其性交易時，均係未滿18歲之女子。
　2.被告於羈押訊問時供稱：「確定甲 年紀是在第一次碰面時
    。乙 部分是甲 跟我提到，是發現甲 未滿18歲時，剛好遇
    到臨檢就知道甲 未滿18歲，當時也剛好知道乙 沒有18歲。
    」等語（見偵字第18630號卷一不公開卷第327、328頁），
    於本院準備程度時供承：「我知道甲○ 、乙○ 、丙 都未滿1
    8歲。」等語(見本院卷第70頁)，嗣於本院審理時亦供稱：
    「我認罪，我不再爭執不知道年紀這部分。」等語(見本院
    卷第132頁)。
　3.又證人甲○ 於警詢時證稱：「106年12月中旬滿14歲尚未滿1
    5歲，被告知道我的真實年紀，客人不知道。在一不詳旅館
    旁的超商被警方盤查時，被告有在場，知道我是未成年。」
    等語（見他字第7760號不公開卷第10頁），於偵查時證稱：
    「我到義大的第1 天還是第2 天他才知道我的年紀（義大旅
    館住到106 年12月31日），因為在那邊遇到警察臨檢，警察
    叫我把身分證拿出來，被告在旁邊所以才知道我幾歲。與被
    告發生性行為時，他都知道我當時滿14歲還沒滿15歲。」等
    語（見他字第7760號不公開卷第71至75頁）。
　4.另證人乙○ 於警詢時證稱：「是甲○ 介紹我與被告認識。被
    告知道我是未滿18歲少女。」等語（見他字第7760號不公開
    卷第172、173頁）。
　5.再證人丙○ 於警詢時證稱：「被告知道我未滿18歲。」等語
    （見他字第7760號不公開卷第149 頁），於偵查時證稱：「
    被告LINE問我 ，能接受到哪裏的工作尺度，後來打電話問
    我有無滿18歲，我說還沒滿，要到今年11月。」等語（見他
    字第7760號不公開卷第159 、160 頁）。
　6.復觀諸卷附證人甲○ 、乙○ 之照片（見上開不公開卷內），
    證人之外貌明顯稚氣未脫，且證人甲○ 於上開證稱於警臨檢
    時被告在場知道其年紀等語，核與被告之上開供述相符，顯
    見證人甲○ 所證非虛，丙○ 更明確告知被告其尚有數月始滿
    18歲，可見被告於客觀上及主觀上當可因之判斷證人之年紀
    尚未滿18歲之人，而仍意圖營利媒介其等為性交易，顯然主
    觀上為故意甚明。雖甲○ 於106 年11月25日以SAY HI交友軟
    體傳送訊息與被告，告知被告其係19歲；乙○ 於106 年11月
    26日以LINE通訊軟體傳送訊息予被告，亦告知被告其係19歲
    等情，然證人甲○ 及乙○ 於警詢均證稱係缺錢花用而從事性
    交易等情，其等為賺取金錢難免虛報實際年齡，惟被告透過
    網路認識證人甲 、乙 後，實際與證人甲 、乙 碰面，仍有
    機會探詢其等之實際年齡，且因遭警臨檢知悉甲 之實際年
    紀，則上開交友軟體上之對話紀錄，自難為有利於被告知認
    定。
　㈢綜上所述，本件事證明確，被告上開犯行，均堪認定，皆應
    予依法論科。
二、論罪之說明：
  ㈠犯罪事實欄一、二部分：
  1.查證人甲○ 、乙○ 分別於附表一編號1至5所示時間與不特定
    男客為性交易時，皆係未滿18歲之少女，業如前述。核被告
    就張貼性交易訊息部分所為，係犯兒童及少年性剝削防制條
    例第40條第2 項之意圖營利，以網際網路刊登足以使兒童或
    少年為有對價之性交行為之虞之訊息罪。其分別媒介甲○ 與
    附表一編號1 至3 所示男客及媒介乙 與附表一編號4、5瑣
    事男客為性交行為時，主觀上已知悉甲○ 、乙○ 均尚未滿18
    歲，亦詳如前述，是核被告就媒介甲○ 與附表一編號1 至3 
    所示男客及媒介乙○ 與附表一編號4 、5 所示男客為性交行
    為，均係犯兒童及少年性剝削防制條例第32條第2 項之意圖
    營利，而媒介使少年為有對價之性交行為罪。該罪為刑法第
    233 條第2 項之特別規定，是僅論以意圖營利，而媒介使少
    年為有對價之性交行為罪，即為已足。
  2.按數行為於同時同地或密切接近之時地實施，侵害同一之法
    益，各行為之獨立性極為薄弱，依一般社會健全觀念，在時
    間差距上，難以強行分開，在刑法評價上，以視為數個舉動
    之接續施行，合為包括之一行為予以評價，較為合理者，即
    屬接續犯，而為包括之一罪。被告刊登性交易訊息，並先後
    媒介甲○ 與附表一編號1 至3 所示男客及媒介乙○ 與附表一
    編號4 、5 所示男客為有對價之性交行為，係基於單一犯罪
    決意所為，各行為之獨立性極為薄弱，依一般社會健全觀念
    難以強行分開，在刑法評價上，應視為數個舉動之接續施行
    ，合為包括之一行為予以評價，較為合理，應就媒介甲○ 為
    附表一編號1 至3 之性交易，及媒介乙○ 為附表一編號4 、
    5 之性交易，分別論以接續犯，而各僅成立一罪。
  3.被告以一行為觸犯上開意圖營利，以網際網路刊登足以使兒
    童或少年為有對價之性交行為之訊息罪及意圖營利，而媒介
    使少年為有對價之性交行為罪2 罪，為想像競合犯，應依刑
    法第55條規定，從一重之意圖營利，而媒介使少年為有對價
    之性交行為罪處斷。
  4.公訴意旨雖主張被告與真實姓名不詳、LINE通訊軟體暱稱「
    羽柔」、綽號「大姊」之成年人（下稱「羽柔」）就此部分
    犯行有犯意聯絡及行為分擔等語。惟證人甲○ 於原審審理時
    證稱：「我在106 年12月13日去高雄以後，被告有帶我和『
    羽柔』見面，被告和『羽柔』都有介紹男客給我，但被告媒介
    附表一編號1 至3 的男客給我，『羽柔』並沒有參與，被告和
    『羽柔』是各自介紹男客。」等語（見原審卷第137至154 頁
    ），又被告與甲○ 之LINE通訊軟體對話紀錄僅於106 年12月
    2 日時，被告有傳送「大姊那邊有點煩」、「一直打給我」
    等訊息予甲○ （見偵字第18630 號不公開卷一第82頁），惟
    前揭訊息與被告媒介附表一編號1 至3 所示男客之日期相隔
    10餘日，且卷內亦查無被告與「羽柔」就前揭交易有何聯繫
    之事證，尚難認被告與「羽柔」就此部分犯行有何犯意聯絡
    或行為分擔而應論以共同正犯，前揭公訴意旨尚有未恰，附
    此敘明。　
  ㈡犯罪事實欄三部分：
  1.核被告所為，係犯兒童及少年性剝削防制條例第32條第5 項
    、第2 項之意圖營利而引誘使少年為有對價之性交行為未遂
    罪，公訴意旨認被告係犯意圖營利而媒介使少年為有對價之
    性交行為未遂罪，雖尚有未洽，惟因屬同一法條，要無變更
    起訴法條之問題，附此敘明。
  2.被告引誘丙○ 為有對價之性交行為，惟遭丙○ 拒絕，其犯罪
    雖已著手尚未得逞，屬未遂犯，應依刑法第25條第2 項規定
    ，按既遂犯之刑度減輕其刑。
  ㈢犯罪事實欄四部分：
  1.核被告所為，係犯刑法第231 條第1 項前段之意圖使女子與
    他人為性交行為，而媒介以營利罪。
  2.被告媒介附表一編號6 至9 所示之男客各與附表一編號6 至
    9 所示之成年女子完成有對價性交行為，其主觀上係基於單
    一之犯意，以多數舉動接續進行，而侵害同一社會法益，在
    刑法評價上，以視為數個舉動之接續實行，合為包括之一行
    為予以評價較為適當，應僅論以接續犯之一罪。
  ㈣被告就所犯上開各罪，犯意各別，行為互殊，應予分論併罰
    。檢察官雖認犯罪事實欄一、二部分，亦應成立接續犯而論
    以一罪等語（見原審卷第134 頁），然按兒童及少年性交易
    防制條例於104 年2 月4 日修正名稱為兒童及少年性剝削防
    制條例，該條例第1 條之立法理由係：「保護兒童及少年免
    於遭致性剝削，乃普世價值，依據聯合國《兒童權利公約》第
    34條及《兒童權利公約關於買賣兒童、兒童賣淫和兒童色情
    製品問題的任擇議定書》，透過利益（如現金、物品或勞務
    ）交換而侵犯兒童少年與其權利，即是對兒童少年之性剝削
    。」而該條例第1 條亦明訂：「為防制兒童及少年遭受任何
    形式之性剝削，保護其身心健全發展，特制定本條例。」是
    兒童及少年性剝削防制條例所保護之法益除社會善良風氣之
    社會法益外，亦包含兒童及少年身心健全發展之個人法益，
    此與刑法第231 條第1 項僅係保障社會善良風氣之社會法益
    有所不同，故被告分別媒介未滿18歲之甲○ 、乙○ 為有對價
    之性交行為，其行為亦分別侵害甲○ 、乙○ 之個人法益，而
    非僅侵害同一法益，是尚難就此部分論以接續犯之一罪，併
    此敘明。
  ㈤本件無刑法第59條規定之適用：
  1.按刑法第59條規定之酌量減輕其刑，必須犯罪另有特殊之原
    因與環境，在客觀上足以引起一般之同情，認為即使予以宣
    告法定最低度刑，猶嫌過重者，始有其適用（最高法院107 
    年度台上字第4962號判決意旨參照）。
  2.被告於知悉甲○ 、乙○ 於案發時實際上均為未滿18歲之少年
    ，竟仍媒介甲○ 、乙○ 為有對價之性交行為，其中甲○ 更僅
    14歲，復於107 年5 月底再以交友軟體認識丙○ ，且明知丙
     當時未滿18歲，仍引誘丙○ 從事有對價之性交行為，幸遭
    丙○ 拒絕，始未得手，另媒介成年女子性交易，被告所為，
    嚴重妨害社會善良風化，並影響少年身心之健全發展，扭曲
    少年之價值觀，損害甚鉅，且被告年輕力壯，非屬無工作能
    力之人，縱有經濟窘迫之情，仍可另循其他正當管道謀生，
    並非有何不得已之情形，是被告犯罪之情狀並無顯可憫恕之
    處，亦無量處法定最低度刑，猶嫌過重之情輕法重情形，是
    本院認依法無從酌減其刑，辯護人請求依刑法第59條規定減
    輕其刑，難認有據。
三、撤銷改判即關於犯罪事實欄一及二部分之理由及科刑審酌  
    事項：
  ㈠原判決以被告此部分犯罪事證明確，據以論罪科刑，固非無
    見。惟：被告主觀上於附表一編號1 、編號4 所示之時間前
    已知證人甲○ 、乙○ 均為未滿18歲之人而媒介性交易，業據
    其於本院審理時自承在卷，且被告就如附表一編號1 至 3之
    甲○ 部分、如附表一編號4 、5 之乙○ 部分，各成立接續犯
    ，屬數舉動之同一行為，應各論以一罪，而係犯兒童及少年
    性剝削防制條例第32條第2 項之意圖營利，而媒介使少年為
    有對價之性交行為之罪，業據本院認定如前。原審以被告
　　於如附表一編號1 、4 時不知甲○ 、乙○ 未滿18歲，將接續
    犯之數舉動予以割裂，誤認如附表一編號1 、4 部分被告成
    立刑法第231 條第1 項之罪，於法有違。被告上訴以被告符
    合刑法第59條規定得酌減其刑，原判決量刑過重為由，指摘
    原判決不當，雖無理由，惟原判決此部分既有前開瑕疵，自
    應將原判決關於被告就犯罪事實欄一、二部分予以撤銷改判
    。
　㈡爰審酌被告正當青壯，竟不思循正軌賺取財物，反無視法令
    之禁止，意圖使女子或少年與他人為性交之行為，而媒介以
    營利，破壞社會善良風俗，戕害少年之身心健全發展，且將
    人之身體物化，扭曲社會之價值觀，所為實非可取，惟念其
    犯後終能坦承犯行，併考量其犯罪之動機、目的、手段、所
    生之危害、媒介之次數，暨其於本院審理後與告訴人甲○ 及
    其法定代理人達成和解（和解書，見本院卷）、患有輕度憂
    鬱症（見原審卷第183至185 頁）、自述大學畢業之智識程
    度、目前無業、家庭經濟狀況小康之生活狀況（見本院卷第
    145頁）等一切情狀，分別量處如主文第2 項所示之刑，另
    就併科罰金部分，均諭知易服勞役之折算標準。
　㈢沒收之說明：　
  1.按供犯罪所用、犯罪預備之物或犯罪所生之物，屬於犯罪行
    為人者，得沒收之，刑法第38條第2 項前段定有明文。查附
    表二編號1 至2 所示之物均為被告所有，且作為本案犯罪所
    用，業據被告供述在卷（見原審卷第162 頁），依據前揭規
    定，均予宣告沒收。
  2.按犯罪所得，屬於犯罪行為人者，沒收之；前二項之沒收，
    於全部或一部不能沒收或不宜執行沒收時，追徵其價額，刑
    法第38條之1 第1 項前段、第3 項分別定有明文。經查：
  ⑴證人甲○ 於原審審理時證稱：「我向男客收錢後，才將每次1
    ,000 元之媒介費用給被告，附表一編號1 至3 的媒介費用
    都有給被告。」等語（見原審卷第147 頁）。是被告就事實
    欄一之犯罪所得為3,000 元(計算式：1,000 元 X 3 次=3,0
    00元），雖未扣案，應依前開規定宣告沒收，並於全部或一
    部不能沒收或不宜執行沒收時，追徵其價額。至被告雖給付
　　甲○ 6 萬元和解金(見本院卷附和解書)，惟本院衡量被告所
    為對甲○ 造成身心損害，本院沒收其犯罪所得並無過苛之虞
    ，附此說明。
  ⑵證人乙○ 於警詢及偵查時證稱：「被告有向我討取媒介附表
    一編號4 、5 之費用共2,000 元，但因為我不會轉帳，所以
    沒有給被告，我有要求甲○ 去找被告時，先幫我墊付這2,00
    0 元，但甲○ 後來也沒有幫忙墊給被告。」等語（見偵字第
    18630號不公開卷六第187至189、211至215頁）；證人甲 於
    原審則證稱：「乙○ 有要求我墊給被告2,000 元，但乙○ 沒
    有把這2,000 元給我，我現在不記得有沒有給被告這筆2,00
    0 元。」等語（見原審卷第148、149頁），是依卷內事證，
    尚難認被告確實有拿到前揭2,000 元，就事實欄二部分即難
    認有犯罪所得。
四、維持原判決關於犯罪事實欄三、四部分及駁回上訴之理由：
　㈠原判決以被告此部分犯罪事證明確，適用兒童及少年性剝削
    防制條例第32條第5項、第2 項，刑法第11條前段、第231 
    條第1 項前段、第25條第2 項、第41條第1 項前段、第42條
    第3 項、第38條第2 項前段、第38條之1 第1 項前段、第3 
    項等規定，並審酌被告正當青壯，竟不思循正軌賺取財物，
    反無視法令之禁止，意圖使女子或少年與他人為性交之行為
    ，而媒介以營利，破壞社會善良風俗，戕害少年之身心健全
    發展，且將人之身體物化，扭曲社會之價值觀，所為實非可
    取，惟念其犯後終能坦承犯行，併考量其犯罪之動機、目的
    、手段、所生之危害、媒介之次數，暨其患有輕度憂鬱症、
    自述大學畢業之智識程度、家庭經濟狀況小康之生活狀況等
    一切情狀，分別就犯罪事實欄三所犯之意圖營利而引誘使少
    年唯有對價之性交易行為未遂罪，量處有期徒刑1 年7月併
    科罰金1 萬元，併科罰金部分如易科罰金，以1 千元折算1 
    日、就犯罪事實欄四所犯之意圖使女子與他人為性交行為而
    媒介以營利罪，量處有期徒刑4 月，如易科罰金，以1千元
    折算1 日；復就沒收說明：1.按供犯罪所用、犯罪預備之物
    或犯罪所生之物，屬於犯罪行為人者，得沒收之，刑法第38
    條第2 項前段定有明文；附表二編號1 至2 所示之物均為被
    告所有，且作為本案犯罪所用，業據被告供述在卷，依據前
    揭規定，均予宣告沒收；2.按犯罪所得，屬於犯罪行為人者
    ，沒收之；前二項之沒收，於全部或一部不能沒收或不宜執
    行沒收時，追徵其價額，刑法第38條之1 第1 項前段、第3 
    項分別定有明文；被告就附表一編號6 至9 之性交易，每次
    係抽取600 元費用，業經被告供陳在卷（見偵字第18630 號
    公開卷六第83至86頁），亦與證人即女子林怡君之證述相符
    （見同上開第17至19頁）。是被告就事實欄四之犯罪所得為
    2,400元（計算式：600 元×4 次 =2,400元），且未經扣案
    ，應依前揭規定宣告沒收，並於全部或一部不能沒收或不宜
    執行沒收時，追徵其價額。
  ㈡經核原判決就此部分認事用法均無違誤，量刑亦屬妥適，即
    應予維持。被告以其已認罪，原判決未引用刑法第59條酌減
    其刑，量刑過重，請求從輕量刑為由，指摘原判決不當。然
    按關於刑之量定，係實體法上賦予法院得為自由裁量之事項
    ，倘其量刑已以行為人之行為罪責為基礎，並斟酌刑法第57
    條各款所列情狀，在法定刑度內，酌量科刑，如無偏執一端
    ，致明顯失出失入情形，上級審法院即不得單就量刑部分遽
    指為不當或違法；本件經原判決逐一剖析，並就卷內證據資
    料參互審酌，認定被告確有上開犯罪事實欄三所示之意圖營
    利引誘使未滿18歲之丙○ 為有對價之性交易未遂犯行，及犯
    罪事實欄四所示之意圖營利而媒介女子性交易犯行，且被告
    就此部分之犯罪所得為2400元，原審認定被告犯上開各罪，
    並無違誤，並已審酌刑法第57條各項事由始為量刑，亦屬適
    當，且無刑法第59條酌減其刑規定之適用，業據本院說明如
    上，被告就此部分未提新事證上訴，請求減輕其刑，並無理
    由，應予駁回。
五、定執行刑：
  ㈠被告丁○○撤銷改判（即犯罪事實欄一、二部分）與上訴駁回
    之犯罪事實欄三部分所處之刑(不得易科罰金之有期徒刑及
    併科罰金)，定應執行刑如主文第4 項所示。
  ㈡被告經宣告多數沒收部分，應依修正後刑法第40條之2 第1
    項規定併執行之。 　
六、不另為無罪之諭知部分：
  ㈠公訴意旨另以：被告自106 年12月12日起至同年月30日止，
    基於意圖營利，媒介使少年甲○ 為有對價之性交行為之犯意
    ，媒介甲○ 各與LINE通訊軟體暱稱「阿翔」、「財」之人為
    有對價之性交行為，因認此部分被告亦涉犯兒童及少年性剝
    削防制條例第32條第2 項之罪嫌。
  ㈡經查：
　  證人甲○ 於偵查時雖證稱：「我和『財』沒有約成，對方後來
    取消了，『阿翔』好像有約成」等語（見偵字第18630 號卷第
    137至141頁），嗣於原審審理時則證稱：「對於『阿翔』、『
    財』有無約成功，我沒有印象」等語（見原審卷第148 頁）
    ，而依卷附甲○ 與「阿翔」、「財」之LINE通訊軟體對話紀
    錄（見偵字第18630號不公開卷一第233至235、243 至247頁
    ），固可知證人甲○ 有與其等聯絡，然觀之該內容，尚無從
    認定甲○ 與「阿翔」、「財」確有進行有對價之性交行為。
    故被告究否確有媒介甲○ 各與「阿翔」、「財」為有對價之
    性交行為，實非無疑，此外，復查無其他證據足資證明被告
    確有公訴人所指此部分犯行，無法使本院形成被告有罪之確
    信心證，應認為被告此部分之犯罪尚屬不能證明，惟因檢察
    官認此部分與前揭事實欄一之論罪科刑部分有接續犯之實質
    一罪關係，原審爰不另為無罪之諭知，亦無不合。
據上論斷，應依刑事訴訟法第368條、第369 條第1 項前段、第3
64 條、第299 條第1 項前段，兒童及少年性剝削防制條例第32
條第2 項、第40條第2 項，刑法第11條前段、第55條、第42條第
3 項、第51條第5 款、第7 款、第38條第2 項前段、第38條之1 
第1 項前段、第3 項，判決如主文。
本案經檢察官羅儀珊提起公訴，由檢察官謝宗甫到庭執行職務。
中　　華　　民　　國　　109 　年　　3 　　月　　31　　日
　　　　　　　　　刑事第十七庭  審判長法　官  鄭水銓
　　　　　　　　　　　　　　　　　　  法　官  鍾雅蘭
　　　　　　　　　　　　　　　　　　  法　官  黃雅芬
以上正本證明與原本無異。
如不服本判決，應於收受送達後20日內向本院提出上訴書狀，其
未敘述上訴之理由者並得於提起上訴後20日內向本院補提理由書
（均須按他造當事人之人數附繕本）「切勿逕送上級法院」。
                                      書記官  鄭雅云
中　　華　　民　　國　　109 　年　　3 　　月　　31　　日
附錄：本案論罪科刑法條全文　　　　　　　　　　　　　　　
兒童及少年性剝削防制條例第32條：
引誘、容留、招募、媒介、協助或以他法，使兒童或少年為有對
價之性交或猥褻行為者，處1 年以上7 年以下有期徒刑，得併科
新臺幣3 百萬元以下罰金。以詐術犯之者，亦同。
意圖營利而犯前項之罪者，處3 年以上10年以下有期徒刑，併科
新臺幣5 百萬元以下罰金。
媒介、交付、收受、運送、藏匿前二項被害人或使之隱避者，處
1 年以上7 年以下有期徒刑，得併科新臺幣3百萬元以下罰金。
前項交付、收受、運送、藏匿行為之媒介者，亦同。
前四項之未遂犯罰之。
　
兒童及少年性剝削防制條例第40條：
以宣傳品、出版品、廣播、電視、電信、網際網路或其他方法，
散布、傳送、刊登或張貼足以引誘、媒介、暗示或其他使兒童或
少年有遭受第2 條第1 項第1 款至第3 款之虞之訊息者，處3 年
以下有期徒刑，得併科新臺幣1 百萬元以下罰金。
意圖營利而犯前項之罪者，處5 年以下有期徒刑，得併科新臺幣
1 百萬元以下罰金。

中華民國刑法第231 條：
意圖使男女與他人為性交或猥褻之行為，而引誘、容留或媒介以
營利者，處5 年以下有期徒刑，得併科10萬元以下罰金。以詐術
犯之者，亦同。
公務員包庇他人犯前項之罪者，依前項之規定加重其刑至二分之
一。

附表一：
編號 性交易男客 時間(民國) 地點 性交易女子 性交易對價（新台幣） 被告犯罪所得（新台幣） 1 余金翰 106年12月12日 新北市○○區○○路0段00號5樓黎明旅館 甲  4000元 1000元 2 陳志航 106年12月15日 高雄市○○市○○區○○路000號固興大飯店 甲  2500元 1000元 3 林韓儒 106年12月20日 高雄市○○區○○街00號威尼斯庭園汽車旅館 甲  20000元 1000元 4 不詳男客 106年11月29日 新北市○○區○○路00號唯愛經典汽車旅館 乙  4500元 0元 5 顧乃俊 106年12月15日 台北市○○區○○街00巷0號瑪奇文旅 乙  3500元 0元 6 LINE暱稱「小豬」之男子 107年1月12日 台北市○○區○○○路0段00號 林怡君 3000元 600元 7 LINE暱稱「RAY」之男子（起訴書誤載為「RAY」、「Danny」） 107年2月10日 台北市○○區○○路0段00號（窩101館飯店） 林怡君 3000元 600元 8 張瑋烈 107年6月9日 新北市○○區○○○路0號9樓（麗緹城市商務MOTEL） 黃思佳（起訴書誤載為王思佳） 2500元 600元 9 王得銘 107年7月18日 新北市○○區○○○路00號（名爵汽車旅館） 林怡君 6500元 600元 

附表二：
編號 物品名稱 數量 所有人 1 OPPO R11行動電話（含0000000000號SIM卡1張） 1支 丁○○ 2 0000000000號SIM卡 1張 丁○○